臺灣桃園地方法院刑事判決　　　　　　　　　　　　　九十一年度交訴字第四三號
　　公　訴　人　臺灣桃園地方法院檢察署檢察官
　　被　　　告　甲○○
右列被告因業務過失致死案件，經檢察官提起公訴（九十一度偵字第四二三七號），
本院判決如左：
    主  文
甲○○從事業務之人，因業務上之過失致人於死，處有期徒刑拾月，緩刑參年。
    事  實
一、甲○○係受僱設於桃園縣中壢市○○路一六六號之「萬長行」商號，負責送貨職
    務，以駕駛自用小貨車送貨為業，為從事業務之人。於民國九十年十二月十日下
    午，駕駛車牌號碼ＭＫ─二六五六號自用小貨車（下稱上開自用小貨車），在桃
    園縣龍潭鄉一帶送貨完畢後，即駕駛上開自用小貨車欲返回「萬長行」，並於同
    日十六時許，行經同鄉○○路二三八之一號旁巷口，而正欲左轉同鄉○○路○道
    時，本應注意行近行人穿越道前，應減速慢行，遇有行人穿越時，無論有無交通
    警察指揮或號誌指示，均應暫停讓行人先行通過，及汽車行駛時，駕駛人應注意
    車前狀況，並隨時採取必要之安全措施，以避免危險之發生，而依當時天候陰、
    路面狀態乾躁、無缺陷、無障礙物、視距良好等情況，並無不能注意之情事，竟
    疏未減速慢行，暫停讓行人先行通過，亦未注意車前狀況，貿然行駛，適有行人
    蘇定印正穿越該路口之行人穿越道，甲○○避煞不及，而撞上蘇定印，致蘇定印
    受有頭部外傷致顱腦損傷之傷害，經送醫急救，仍延至九十年十二月十七日上午
    五時許因傷重不治死亡。甲○○於肇事後，在未被有偵查犯罪職權之機關或公務
    員發覺其為犯人前，即主動向桃園縣警察局平鎮分局龍潭分駐所自首，進而接受
    本次裁判。
二、案經蘇定印之子乙○○訴由桃園縣警察局平鎮分局報請臺灣桃園地方法院檢察署
    檢察官偵查起訴。
    理  由
一、訊據被告甲○○對於右揭時、地駕駛上開自用小貨車，未依規定讓行人先行通過
    行人穿越道及注意車前狀況而肇事，致被害人蘇定印發生死亡結果之事實坦承不
    諱，核與告訴人乙○○所指訴之情節相符，並據證人黃名吉即案發當時至現場處
    理之警員於本院調查程序中證述屬實（見本院九十一年五月二十三日訊問筆錄）
    ，且有警製道路交通事故調查報告表、平鎮分局龍潭分駐所交通事故現場草圖各
    乙份及車禍現場、車損照片六幀附卷可稽（附於臺灣臺中地方法院檢察署九十年
    度相字第一七七八號卷第七頁、第九頁、第一二至一四頁），而被害人蘇定印確
    因本件車禍死亡，亦經臺灣臺中地方法院檢察署檢察官督同法醫師到場相驗屬實
    ，製有勘驗筆錄、驗斷書、相驗屍體證明書及相驗照片附卷足憑（附於上開相字
    卷第一七、二○、二一、二三至二五頁）。按汽車行近行人穿越道前，應減速慢
    行，遇有行人穿越時，無論有無交通警察指揮或號誌指示，均應暫停讓行人先行
    通過；汽車行駛時，駕駛人應注意車前狀況，並隨時採取必要之安全措施，此道
    路交通安全規則第一百零三條、第九十四條第三項分別定有明文，被告駕駛汽車
    自應遵守上開規定，而參之當時天候陰、路面狀態乾躁、無缺陷、無障礙物、視
    距良好等情，有上開道路交通事故調查報告表在卷足按，顯無不能注意之情事，
    被告行經前開肇事地點疏未注意減速慢行，暫停讓行人先行通過，亦未注意車前
    狀況，顯係肇事之原因，堪認被告有過失甚明。而被害人蘇定印係因本件車禍受
    有頭部外傷致顱腦損傷之傷害，經送醫急救，仍延至九十年十二月十七日上午五
時許因傷重不治死亡，是被告之過失行為與被害人蘇定印死亡結果間確有因果關
    係。本件事證明確，被告右揭犯行足可認定，應依法論科。
二、按刑法上所謂「業務」，乃指其本人直接所選擇生活上之地位而言（最高法院二
    十年上字第七八九號判例參照），查被告甲○○係職業司機，以駕駛小貨車送貨
    為業，迭據其供述在卷，其駕車之行為，係具反覆繼續性而對人之身體、生命有
    危險性之行為，則被告駕車因過失肇事，致人死亡，核其所為，係犯刑法第二百
    七十六條第二項之業務過失致死罪。又被告行經行人穿越道不依規定讓行人優先
    通行，違反道路交通安全規則第一百零三條之規定而肇事，致被害人死亡，依法
    應負刑事責任，應依道路交通管理處罰條例第八十六條第一項規定加重其刑。再
    被告於車禍發生後隨即打電話報案，並向前來處理車禍事宜之桃園縣警察局平鎮
    分局龍潭分駐所警員黃名吉自首坦承肇事，接受裁判，業據警員黃名吉於本院調
    查程序中證述在卷（見本院同上訊問筆錄），亦有桃園縣警察局受理各類案件紀
    錄表乙紙在卷可佐（附於上開相字卷第八頁），係對於未經發覺之罪自首而受裁
    判，應依刑法第六十二條前段規定減輕其刑。而刑有加重及減輕者，依刑法第七
    十一條第一項規定應先加後減。爰審酌被告駕車違規，以致肇事傷人性命，對被
    害人及家屬造成傷害，永遠無法復原，所為非是及其過失程度，惟事後已與被害
    人家屬成立和解，賠償損害，有和解書影本一份在卷足憑（附於臺灣桃園地方法
    院檢察署九十一年度相字第二六三卷第六頁），而被害人家屬即告訴人乙○○亦
    於本院調查程序中陳稱：被告既本於誠意履行和解條件，伊願意原諒被告，給被
    告一個機會等語（見本院同上訊問筆錄），及被告犯罪後頗具悔意，態度尚佳等
    一切情狀，量處如主文所示之刑，以資懲儆。末查，被告前未曾受有期徒刑以上
    刑之宣告，有臺灣高等法院被告全國前案紀錄表及臺灣桃園地方法院檢察署刑案
    資料查註紀錄表各一紙在卷可稽，被告偶因過失罹犯本罪，致人死亡，犯後已知
    悔悟，經此次刑之宣告，應益知戒慎而無再犯之虞，本院認其所受宣告刑以暫不
    執行為適當，爰併予宣告緩刑三年，以勵自新。
據上論斷，應依刑事訴訟法第二百九十九條第一項前段，刑法第二百七十六條第二項
、第六十二條前段、第七十四條第一款，道路交通管理處罰條例第八十六條第一項，
罰金罰鍰提高標準條例第一條前段，判決如主文。
本案經檢察官江苑臻到庭執行職務。
中      華      民      國      九十一      年    五    月      三十一  日
                                  臺灣桃園地方法院交通法庭
                                      法  官   王  美  玲
右正本證明與原本無異。
如不服本判決，應於判決送達後十日內向本院提出上訴狀( 應附繕本 )，上訴於
臺灣高等法院。
                                      書記官   賴  玉  真
中        華        民        國   九十一   年   六   月    三    日
附錄本案論罪科刑法條：
刑法第二百七十六條第二項
從事業務之人，因業務上之過失犯前項之罪者，處五年以下有期徒刑或拘役，得併科
三千元以下罰金。
